臺灣宜蘭地方法院交通事件裁定　　　　 96年度交聲字第296號
移送機關　　交通部公路總局臺北區監理所宜蘭監理站
異　議　人　甲○○
上列受處分人因違反道路交通管理處罰條例案件，對於交通部公
路總局台北區監理所宜蘭監理站民國96年10月19日所為之處分（
宜監字第裁43-Z00000000號），聲明異議，本院裁定如下：
    主  文
異議駁回。
    理  由
一、移送機關處分意旨略以：異議人所有之車牌號碼G8-4506號自
    用小貨車，於民國96年7月27日上午8時9分許在國道三號公路
    北上26.3公里處，因未依規定使用路肩，為國道警察局第九
    警察隊員警製單舉發，爰依道路交通管理處罰條例第33條第1
    項第9款及第63條第1項第1款規定，裁處新臺幣（下同）4,00
    0元，並記違規點數1點。
二、異議意旨略以：異議人於96年7月27日上午8時9分許，駕駛異
    議人所有之車牌號碼G8-4506號自用小貨車行經國道三號公路
    26.3公里處，是由新店交流道上高速公路，因為當時塞車，
    異議人無法由交流道直接駛向主線道，惟隨車流慢慢前進至
    主線道，異議人係為避免直接衝撞車道而行駛路肩云云，為
    此聲明異議。
三、按道路交通管理處罰條例第33條第1項第9款規定：「汽車行
    駛於高速公路、快速公路或設站管制之道路，不遵使用限制
    、禁止、行車管制及管理事項之管制規則而未依規定使用路
    肩，處汽車駕駛人新臺幣3,000元以上6,000元以下罰鍰」。
    查本件異議自承於前開時間，駕駛其所有之車牌號碼
    G8-4506 號自用小貨車，在國道三號公路北上26.3公里處，
    有未依規定使用路肩之事實，而關於本件舉發之過程，依舉
    發員警馮再輝於本院結證稱：當時是2人1組執行勤務，他們
    是在國道3號北上26.3公里處執行，我們是看到異議人駕駛
    自小貨車行駛路肩，舉發的地點距離交流道有200公尺以上
    ，他們是站在新店隧道前，看到異議人行使路肩的距離有
    100公尺左右等語（參見本院96年12月4日訊問筆錄），並有
    證人馮再輝所提舉發地點照片4幀在卷可佐。又高速公路設
    置路肩，本即供汽車機件故障或其他緊急狀況時使用，而屬
    維護公共利益所必要，且路肩之通暢與否，攸關緊急事故之
    處理，甚且影響重傷、重症患者之救援時間，絕非可依駕駛
    人之片面判斷而可任意使用。是以，縱令該處確有異議人所
    稱因塞車而無法由交流道直接駛向主線道之情形，異議人亦
    應及早將車輛駛入正常車道，或在其原行駛車道上等候適當
    時機切入主線車道，而非無視於路面邊線之設置，任意駛出
    路面邊線而行駛於路肩之上，且依上開舉發照片所示，異議
    人車輛於8時9分32秒發現員警在前方取締路肩違規行車時，
    旋即於8時9分34秒將車輛切入主線車道內，是異議人辯稱係
    因塞車而無法將車輛駛入主線車道云云，要屬無據。綜據上
    述，本件駕駛人駕駛汽車確有未依規定使用路肩之事實，其
    前開辯解，殊無可取。從而，移送機關裁罰4,000元，並記
    違規點數1點，並無不當。本件異議為無理由，應予駁回。
四、據上論斷，應依道路交通案件處理辦法第19條，裁定如主文
    。
中　　華　　民　　國　　96　　年　　12　　月　　25　　日
                  交通法庭  　法　官　辜　漢　忠
以上正本證明與原本無異。
如不服本裁定，應於裁定送達後5日內向本院提出抗告狀。（需
附繕本）
                              書記官   許 麗  汝
中　　華　　民　　國　　96　　年　　12　　月　　25　　日
